【裁判字號】    89,上易,1527
【裁判日期】    890926
【裁判案由】    竊盜
【裁判全文】
臺灣高等法院臺南分院刑事判決             八十九年度上易字第一五二七號   Ｇ
      上  訴  人
      即  被  告  乙  ○  ○
      共      同  賴  鴻  鳴  律師
      選任辯護人  林  錫  恩
右上訴人因竊盜案件，不服臺灣臺南地方法院八十九年度易字第一六三六號中華民國
八十九年七月六日第一審判決（起訴案號：臺灣臺南地方法院檢察署八十九年度偵字
第五九六二號），提起上訴，本院判決如左：
      主      文
上訴駁回。
      事      實
一、乙○○與甲○○基於意圖為自己不法之所有之概括犯意聯絡，於附表所示時地攜
    帶客觀上可為兇器使用之鐮刀一把，連續三次竊取不詳人士所架設尼龍網上所網
    捕屬於丙○○、賴金生及其他不詳人士等所有之賽鴿共七隻，而前二次所竊取之
    賽鴿則以每隻新台幣（下同）一千元之代價售與姓名年籍不詳綽號「順風」之人
    ，計得款四千元。嗣於八十九年五月十二日十一時許，在上址，為警當場查獲，
    並扣得甲○○所有之鐮刀一把。
二、案經台南縣警察局移請台灣台南地方法院檢察署檢察官偵查起訴。
      理      由
一、訊據上訴人即被告對於右開竊取賽鴿之事實，坦承不諱，惟均辯稱：「伊等並非
    三次均攜帶鐮刀行竊鴿隻，僅編號１那一次即第一次行竊鴿隻時攜帶刀」云云。
二、經查：
（一）被告二人對於三次竊取賽鴿之自白，核與被害人丙○○、賴金生指述之失竊情
      節相符，且有贓物認領保管單二紙、照片六幀附卷可稽，並有尼龍網一張、尼
      龍繩一捆、鐮刀一把、手套一雙、塑膠袋（裝鴿用）一個等物扣案可資佐證。
      事證明確，被告二人犯行均堪以認定。
（二）被告二人雖均辯稱：「伊等並非三次均攜帶鐮刀行竊鴿隻，僅第一次行竊時攜
      帶云云，惟查：1.被告甲○○於警訊時直承：伊有攜帶鐮刀乙把行竊（八十九
      年五月十二日警訊筆錄參照），且警方又確有起出鐮刀乙把扣案；2.被告二人
      於歷次偵審中，均未作僅一次攜帶鐮刀行竊之辯解，乃突然於八十九年九月十
      七日本院行言詞辯論時作上開抗辯，其等所為辯解無非冀異邀輕典，不足採信
      。
三、按鐮刀以之攻擊人體，客觀上可對人體造成傷害，被告二人持上開鐮刀前往行竊
    ，核被告二人所為，均係犯刑法第三百二十一條第一項第三款之加重竊盜罪。被
    告二人就上開犯行間，有犯意聯絡及行為分擔，均為共同正犯。又被告二人所為
    三次竊盜犯行，時間緊接，犯罪構成要件相同，顯係基於概括犯意反覆為之，應
    依連續犯規定論以一罪並加重其刑。
四、原審以被告罪證明確，因依刑法第二十八條、第五十六條、第三百二十一條第一
    項第三款、第三十八條第一項第二款並分別審酌被告之品行、犯罪動機、目的、
    手段、所生危害及犯罪後坦承犯行態度良好等一切情狀，各量處有期徒刑八月，
    以資懲儆。另以扣案之鐮刀一把、為被告甲○○所有且係供犯罪所用之物，併予
    宣告沒收。而扣案尼龍網一張、尼龍繩一捆、手套一雙、塑膠袋一個等物，雖係
    被告等供犯罪所用之物，但被告均稱係現場順手取用之物，亦無其他證據足證是
    被告二人所有，故不諭知沒收，予以敘明，經核認事用法，俱無不合，被告上訴
    意旨，徒以量刑過重，指摘原判決不當，非有理由，應予駁回。
據上論斷，應依刑事訴訟法第三百六十八條，判決如主文。
本案經檢察官楊治宇到庭執行職務。
中    華    民    國      八十九      年      九      月      二十六    日
                                  臺灣高等法院臺南分院刑事第六庭
                                      審判長法官  林    金    村
                                            法官  顏    基    典
                                            法官  徐    宏    志
右正本證明與原本無異。
不得上訴。
                                      法院書記官  李    梅    菊
中    華    民    國      八十九      年      九      月     二十八     日
附錄法條：
刑法第三百二十一條第一項：犯竊盜罪而有左列情形之一者，處六月以上五年以下有
                          期徒刑：
                  第三款：攜帶兇器而犯之者。
附表:
┌──────────────────────────────────┐
│被告乙○○、甲○○竊取賽鴿一覽表                                    │
├──┬────────┬──────┬────┬────┬─────┤
│編號│時            間│地        點│竊得鴿隻│攜帶兇器│備    註│
├──┼────────┼──────┼────┼────┼─────┤
│ 一 │八十九年五月一日│台南縣六甲鄉│  二隻  │鐮刀乙把│          │
│    │                │仙公廟旁    │        │        │          │
├──┼────────┼──────┼────┼────┼─────┤
│ 二 │八十九年五月五日│同        右│  二隻  │同    右│          │
├──┼────────┼──────┼────┼────┼─────┤
│ 三 │八十九年五月十二│同        右│  二隻  │同    右│          │
│    │日              │            │        │        │          │
└──┴────────┴──────┴────┴────┴─────┘


司法院資訊處製作；財團法人民間司法改革基金會備份。
